臺灣高等法院臺中分院刑事附帶民事訴訟判決　　　九十一年度交附民字第一四八號
　　原　　　告　乙○○
　　法定代理人　丙○○
　　被　　　告　甲○○
右原告因被告過失傷害案件（九十一年度交上訴字第五八四）提起附帶民事訴訟，請
求損害賠償上訴事件，本院判決如左：
    主      文
被告應給付原告新台幣貳拾陸萬陸千元及自民國九十一年五月二十八日起至清償日止
按年息百分之五計算之利息。
原告其餘之訴駁回。
訴訟費用由被告負擔。
本判決第一項於原告以新台幣玖萬元供擔保後，得假執行。
原告其餘假執行之聲請駁回。
    事      實
甲、原告方面：
一、聲明：被告應給付原告新台幣（以下同）三十九萬六千元及自起訴狀繕本送達翌
    日即九十一年五月二十八日起至清償日止，按年息百分之五計算之利息。並請准
    供擔保宣告假執行。
二、陳述略以；原告於九十年十月十四日零時四十分許，在台中市○區○○○路與大
    雅路口，遭被告駕駛廂型車撞倒，致使頭部及身體受傷。業經檢察官提起公訴，
    由鈞院受理在案。原告受傷後，經送中國醫藥學院附設醫院住院治療，花費醫治
    費用計一萬元；因受傷無法工作五萬元；因聽力受損，須配戴助聽器，增加生活
    費用五萬六千元，因依法請求上開損害賠償。又原告遭被告撞傷後，聽力受損，
    受有終身障礙之身心負擔，因依民法第一百九十五條之規定請非賠償財產上之損
    害二十八萬元。
三、證據：提出醫院診斷證明書一份、在職證明書、醫療費用收據七張等件為證，並
    引用刑事訴訟程序所調查之證據。
乙、被告方面：
一、聲明：原告之訴及假執行聲請均駁回。
二、陳述略以：
　　(一)被告對於原告關於醫治費用、受傷無法工作之損失、須配戴助聽器所增加之生
　　　活上費用均予承認。
　　(二)被告對於過失傷害原告之事實不爭執，但原告請永非財產上之損害賠償請求二
　　　十八萬元，金額過高，請法院酌減。
    理      由
一、原告關於因受傷無法工作，減少收入之損失原請求十一萬元；因聽力受損，須配
    戴助聽器，增加生活費用，原請求十萬元，後減縮聲明，各減為五萬元、五萬六
    千元，合先敘明。
二、被告主張原告於九十年十月十四日零時四十分許，在台中市○區○○○路與大雅
    路口，遭被告駕駛廂型車撞倒，致使頭部及身體受傷，無法工作之事實，業據原
    告提出醫院診斷證明書一份、在職證明書、醫療費用收據七張等件為證，且為被
    告所不否認。又本件被告因駕駛箱型車行經台中市○○○路與大雅路口時，於超
    越前方車輛時，未注意車前狀況，且超越時，未顯示左側方向燈並與前車左側保
    持半公尺以上間隔，致撞及原告所駕之機車，原告因而受有頭部外傷併蛛蜘網膜
    下腔出血、腦水腫、腹部擦傷及左側脛小骨脫位之傷害，經原審法院依過失傷害
    判處有期徒刑六月，本院駁回檢察官之上訴確定，被告過失責任明確，原告主張
    被告過失傷害之事實可以認定。
三、被告對於原告所主張支出醫療費用一萬元；因受傷無法工作，減少收入之損失五
    萬元；因聽力受損，須配戴助聽器，增加生活費用五萬六千元之事實，均予承認
    ；且有原告提出之醫院診斷證明書一份、在職證明書、醫療費用收據七張等件為
    證。是原告依損害賠償之法律關係，請求賠償醫療費用一萬元；因受傷無法工作
    ，減少收入之損失五萬元；因聽力受損，須配戴助聽器，增加生活費用五萬六千
    元，及自起訴狀繕本送達之翌日即九十一年五月二十八日起按年息百分之五計算
    之利息，應予准許。另原告請求賠償非財產上之損失二十八萬元。本院斟酌被告
    之經濟能力、過失程度及原告所受之傷害，認以十五萬元為適當。是原告關於非
    財產上損害賠償之請求，於十五萬元之範圍內及上開九十一年五月二十八日起算
    之法定利息，應予准許，超過部分，應予駁回。
四、原告陳明願供擔保，請求宣告假執行，就原告勝訴部分，應予准許，因酌定相當
    金額准許之。至駁回部分，其假執行之聲請，已失所依附，併予駁回。
據上論結，本件原告之訴為一部有理由，一部無理由，依刑事訴訟法第五百零二條第
一項、第二項、第四百九十一條，民事訴訟法第三百九十條第二項，判決如主文。
中      華      民      國　    九十一   年    　 八      月    二十八  日
                                  臺灣高等法院臺中分院刑事第九庭
                                        審判長法　官  陳　筱　珮
                                              法　官  康　應　龍
                                              法　官  趙　春　碧
右正本證明與原本無異。
不得上訴。
                                              書記官  陳  文  琴
中      華      民      國　    九十一   年    　 八      月    二十九  日
                        Ｒ
